【裁判字號】    97,交訴,22
【裁判日期】    970321
【裁判案由】    公共危險等
【裁判全文】
臺灣高雄地方法院刑事判決              97年度交訴字第22號
公  訴  人  臺灣高雄地方法院檢察署檢察官
被      告  甲○○
上列被告因公共危險等案件，經檢察官提起公訴（96年度偵字第
31422號），本院合議庭裁定改行簡式審判程序，判決如下：
    主  文
甲○○犯不能安全駕駛動力交通工具罪，處有期徒刑月；又犯
肇事致人傷害逃逸罪，處有期徒刑柒月。應執行有期徒刑捌月，
緩刑年。
    事  實
一、甲○○於民國96年9 月12日凌晨1 時許飲用啤酒2 瓶後，明
    知於飲酒後已達不能安全駕駛動力交通工具之程度，猶駕駛
    車牌號碼7056-RJ 號自小客車，沿高雄縣仁武鄉○○○路往
    鳳仁路方向行駛，於同日凌晨1 時25分許，行經八德一路仁
    卦幹3 電桿處時，因不勝酒力疏未注意車前狀況，自後追撞
    同白由黃正帆所駕駛暫時停車於該處路肩車牌號碼3707–MH
    號（起訴書誤載為「3737–MH」，應予更正）自小貨車，致
    黃正帆所駕駛之上開自小貨車往車撞擊護牆，因此受有薦骨
    閉銷性骨折、左後背擦傷、右手擦傷（起訴書誤載為「右手
    膝傷」）、右肩與右大腿挫傷、左膝擦傷等傷害（過失傷害
    部分未據告訴）。詎甲○○駕駛上開動力交通工具肇事，致
    黃正帆受傷後，竟未下車將受傷之黃正帆送醫救治或為其他
    必要之措施，亦未向警察機關報告或留下姓名電話，復基於
    肇事逃逸之犯意，旋即駕駛前開自小客車逃逸。嗣於同日凌
    晨1 時35分許，經警循線在高雄縣仁武鄉○○路98號住處查
    獲，並於同日凌晨3 時15分許，檢測其呼氣酒精濃度為每公
    升含0.86毫克。
二、案經高雄縣政府警察局仁武分局報請臺灣高雄地方法院檢察
    署檢察官偵查起訴。
    理  由
一、按本案被告甲○○所犯係死刑、無期徒刑、最輕本刑為3 年
    以上有期徒刑以外之罪，其於準備程序就前揭被訴事實為有
    罪之陳述，經受命法官告知簡式審判程序之旨，並聽取其與
    公訴人之意見後，本院認無不得或不宜改依簡式審判程序進
    行之情形，爰依刑事訴訟法第273 條之1 第1 項規定，裁定
    本件由受命法官獨任進行簡式審判程序，合先敘明。
二、上揭犯罪事實，業據被告甲○○於警詢、偵查及本院審理時
    坦承不諱，核與證人即被害人黃正帆指訴之情節大致相符（
    見偵卷第7 至9 頁），並有酒精濃度測試單、道路交通事故
    現場圖、道路交通事故調查報告表(一)、(二)、健仁醫院詮斷證
    明書各1 份及現場蒐證照片17幀附卷可稽（見偵卷第10至18
    頁）。按刑法第185 條之3 規定所謂「不能安全駕駛」，乃
    抽像危險犯，並不以發生具體危險為必要，對於呼氣酒精濃
    度已達每公升0.55毫克（0.55MG/L）以上，肇事率為一般正
    常人之10倍，認為已達不能安全駕車之標準，此業經法務部
    88年5 月18日以法88檢字第001669號函告週知，應為絕對不
    能安全駕駛動力交通工具。又當人飲酒後，若以呼氣酒精濃
    度測試器測得之呼氣濃度達到每公升0.5 毫克時（約合體內
    血液中酒精濃度100MG/DL），反應較慢，感覺減低，將影響
    駕駛；達到每公升0.75毫克時，思考與個性行為均會改變；
    達到每公升1.0 毫克時，步態不穩，噁心嘔吐，精神混惑不
    清晰；達到每公升1.5 毫克時，說話不清楚，感覺喪失，視
    力模糊；達到每公升2.0 毫克時，體溫與血糖均降低，肌肉
    控制差，甚至會導致癲癇發作；達到每公升3.5 毫克時，則
    已經神智不清，反射減低，甚至呼吸抑制，亦業據行政院國
    軍退除役官兵輔導委員會臺北榮民總醫院以88年8 月5 日（
    88）北總內字第26868 號函釋明確。查本件被告所測得吐氣
    之酒精濃度達每公升0.86豪克，有酒精測試報告單1 紙在卷
    足憑，依據上開研究報告有關駕駛人酒後駕車行為表現之結
    論，足認被告因飲酒已至步態不穩，噁心嘔吐，精神混惑不
    清晰，而達不能安全駕駛動力交通工具無疑。另參以被告酒
    後於前揭時、地駕駛上開自小客車因不勝酒力致未注意車前
    狀況，自後追撞被害人所駕駛之自小貨車，益證其因酒後駕
    控能力降低，已無法安全駕駛。是被告之自白已有相當之證
    據資料予以補強，且與事實相符，應堪採信。從而，本案事
    證明確，被告犯行堪予認定，應依法論科。
三、按被告行為後，刑法第185 條之3 規定業於97年1 月2 日修
    正公佈，並自同月4 日起生效施行，修正前該條規定之法定
    刑係1 年以下有期徒刑、拘役或3 萬元以下罰金，修正後提
    高為1 年以下有期徒刑、拘役或科或併科15萬元以下罰金，
    比較修正前後之規定，以修正前刑法第185 條之3 之規定有
    利於被告，依刑法第2 條第1 項前段之規定，應適用修正前
    刑法第185 條之3 規定。
四、是核被告所為，係犯修正前刑法第185 條之3 之不能安全駕
    駛動力交通工具罪及刑法第185 條之4 之肇事致人傷害逃逸
    罪。被告所犯上開2 罪間，犯意各別，罪名互殊，應分論併
    罰。爰審酌被告前於95年間，即因不能安全駕駛動力交通工
    具案件，經本院以95年度交簡字第2156號判處拘役55日確定
    在案，有臺灣高等法院被告前案紀錄表1 在卷可按，雖不構
    成累犯，然其並未因此有所警惕，再犯本件犯行，罔顧公眾
    之交通安全，對其他用路人之安全構成重大威脅，且其於肇
    事致被害人受有薦骨閉鎖性骨折、左後背擦傷、右手擦傷、
    右肩與右大挫傷、左膝擦傷傷害後，竟未下車看護或報警處
    理，反而加速離去，置被害人之安危於不顧，實有不該，且
    吐氣後之酒精濃度高達每公升0.86毫克，惟念其犯後坦承犯
    行，態度良好，且已經與被害人達成和解，有高雄縣仁武鄉
    調解委員會調解書1 紙（見偵卷第21頁）在卷可參等一切情
    狀，分別量處如主文所示之刑，並定其應執行之刑。
五、末查被告前未曾因犯罪而受有期徒刑以上刑之宣告，有臺灣
    高等法院被告前案紀錄表1 份在卷可按。其犯本案之罪，雖
    致被害人受有損害，惟於事後已與被害人達成和解，賠償被
    害人之損失，已如前述，且其犯後復能坦承犯行，態度良好
    ，茲念其僅因一時失慮，致罹刑典，其經此偵、審教訓後，
    應知所警惕，信無再犯之虞，再刑罰固屬國家對於犯罪之人
    ，以剝奪法益之手段，所加之公法之制裁，惟其積極目的，
    則在預防犯人之再犯，故對於惡性未深者，若因偶然觸法即
    令其入獄服刑，自非刑罰之目的，是本院認所宣告之刑以暫
    不執行為適當，爰併諭知宣告緩刑3 年，以勵自新。
據上論斷，應依刑事訴訟法第273 條之1 第1 項、第284 條之 1
、第299 條第1 項前段，刑法第185 條之4 、第51條第5 款、第
74條第1 項第1 款，修正前刑法第185 條之3 ，刑法施行法第1
條之1 ，判決如主文。
本案經檢察官吳美齡到庭執行職務。
中    華    民    國    97    年    3     月    21    日
                  交通法庭    法  官  李殷君
以上正本證明與原本無異。
如不服本判決應於收受本判決後10日內向本院提出上訴書狀，並
應敘述具體理由，如未敘述上訴理由者，應於上訴期間屆滿後20
日內補提理由書狀於本院（均須按他造當事人之人數附繕本）「
切勿逕送上級法院」。
中    華    民    國    97    年    3     月    24    日
                              書記官  陳昱良
附錄本案論罪科刑法條全文：
修正前中華民國刑法第185條之3
服用毒品、麻醉藥品、酒類或其他相類之物，不能安全駕駛動力
交通工具而駕駛者，處1 年以下有期徒刑、拘役或3 萬元以下罰
金。
中華民國刑法第185條之4
駕駛動力交通工具肇事，致人死傷而逃逸者，處6 月以上5 年以
下有期徒刑。


司法院資訊處製作；財團法人民間司法改革基金會備份。
